最高法院刑事判決　　　　　　　　　　111年度台上字第287號
上　訴　人　林崇宇


上列上訴人因偽造有價證券案件，不服臺灣高等法院中華民國11
0年10月5 日第二審判決（110年度上訴字第2365號，起訴案號：
臺灣新北地方檢察署109年度偵字第37906號），提起上訴，本院
判決如下：
    主  文
上訴駁回。
    理  由
一、按刑事訴訟法第377 條規定，上訴於第三審法院，非以判決
    違背法令為理由，不得為之。是提起第三審上訴，應以原判
    決違背法令為理由，係屬法定要件。如果上訴理由書狀並未
    依據卷內訴訟資料，具體指摘原判決不適用何種法則或如何
    適用不當，或所指摘原判決違法情事，顯與法律規定得為第
    三審上訴理由之違法情形，不相適合時，均應認其上訴為違
    背法律上之程式，予以駁回。
二、本件原判決認定上訴人林崇宇有其事實及理由欄一引用第一
    審判決事實欄所載之偽造有價證券犯行，因而維持第一審論
    上訴人犯偽造有價證券罪，處有期徒刑2 年，並諭知相關沒
    收之判決，駁回上訴人在第二審之上訴。已詳細敘述所憑之
    證據及取捨、認定之理由。並無採證認事違背經驗法則、論
    理法則，亦無量刑職權之行使有濫用，或其他違背法令之情
    形。
三、上訴意旨略謂：上訴人犯罪後是否與被害人達成和解，並非
    適用刑法第59條考量之標準，且本件偽造有價證券，係作為
    擔保還款之用，告訴人陳秀春未受任何之財產損失，況告訴
    人是否對上訴人提告，並無礙於上訴人應負本票債務責任，
    上訴人亦未因此獲財產利益，而上訴人已盡最大努力賠償，
    未能和解非可歸責於上訴人，原判決未適用刑法第59條減刑
    ，且未予宣告緩刑，有判決不適用法則、調查未盡以及判決
    理由矛盾、理由不備之違誤等語。
四、惟查：刑法第59條所規定酌量減輕其刑，必於犯罪之情狀顯
    可憫恕，認科以法定最低度刑仍嫌過重者，始有其適用；諭
    知緩刑，除應具備刑法第74條第1 項各款之要件外，並須有
    可認為以暫不執行為適當之情形，方得為之。至是否適用上
    揭規定酌量減輕其刑，或宣告緩刑與否，均係刑法賦予法院
    得依職權裁量之事項，原審斟酌情狀未減輕其刑，或未宣告
    緩刑，既不違背法令，自不得執為提起第三審上訴之理由。
    原判決已說明第一審審酌上訴人本件所犯之罪之犯罪情狀，
    無可憫恕之事由，且依自首減輕其刑後之法定最低度刑（有
    期徒刑1年6月），如何無情輕法重之情形，而未依該條規定
    酌減其刑，且未予宣告緩刑，並無不當，而予以維持之理由
    。核屬法院得依職權裁量之事項，洵無違法、失當可言。上
    訴意旨，仍係就原審量刑裁量權之適法行使，任意指摘，依
    上述說明，殊非合法之第三審上訴理由。
五、依上所述，本件上訴為違背法律上之程式，應予駁回。
據上論結，應依刑事訴訟法第395條前段，判決如主文。
中    華    民    國   111    年    1     月    6     日
                  刑事第二庭審判長法  官  林  勤  純  
                                  法  官  莊  松  泉  
                                  法  官  李  釱  任  
                                  法  官  吳  秋  宏  
                                  法  官  王  梅  英  
本件正本證明與原本無異
                                  書記官
中    華    民    國   111    年    1     月    13    日